【裁判字號】    95,簡上,143
【裁判日期】    950608
【裁判案由】    給付票款
【裁判全文】
臺灣臺北地方法院民事判決             95年度簡上字第143號
上  訴  人  三莊金屬有限公司
法定代理人  乙○○
                        號
訴訟代理人  丙○○
訴訟代理人  蔡文燦律師
被上訴人    甲○○(即林秋香)
上列當事人間請求給付票款事件，上訴人對於中華民國九十五年
十二月三十日本院台北簡易庭九十四年度北簡字第四００三０號
第一審判決提起上訴，本院於九十五年十二月二十五日言詞辯論
終結，判決如下：
    主  文
上訴駁回。
第二審訴訟費用由上訴人負擔。
    事實及理由
一、上訴人起訴主張：其執有訴外人三立金屬建材股份有限公司
    （下稱三立金屬公司）簽發，面額新臺幣（下同）1,036,00
    0元，發票日民國92年3月20日，到期日92年7月30日，經被
    上訴人背書之本票1紙（下稱系爭本票），詎於到期日提示
    不獲付款，向背書人催討，亦未清償，爰依票據法律關係請
    求被上訴人給付票款等語。並於本院聲明：(一)原判決廢棄。
    (二)被上訴人應給付其1,036,000元及自92年7月31日起至清償
      止，按年息5%計算之利息。
二、被上訴人則以：其未在系爭本票上背書，是三立金屬公司法
    定代理人曾全才未經渠授權，擅自在系爭本票以渠名義背書
    ，其無庸負票據責任，且系爭票據業已罹於時效等語置辯。
    並聲明：上訴駁回。
三、按本票之執票人，對前手之追索權，自作成拒絕證書日起算
    ，一年間不行使而消滅，票據法第22條第2項前段有明文之
    規定，又依票據法第124條準用第94條第1、2項之規定，發
    票人得為免除作成拒絕證書之記載；發票人為前項記載時，
    執票人得不請求作成拒絕證書而行使追索權。經查，系爭本
    票係訴外人三立金屬公司簽發，面額1,036,000元，發票日
    92年3月20日，到期日92年7月30日，有免除作成拒絕證書之
    記載等情，業據上訴人提出本票乙紙附於94年度促字第3170
    7號卷宗可稽，是本件執票人即上訴人對於被上訴人之追索
    權，應自到期日即92年7月30日起算，而上訴人遲至94年8月
    17日始以存證信函向被上訴人請求給付票款，有上訴人提出
    之存證信函影本乙紙在卷可參（見本院卷第16頁）。姑不論
    被上訴人否認系爭本票上背書簽名之真正，縱依上訴人主張
    ，上訴人對被上訴人之請求，顯已逾一年之消滅時效期間，
    被上訴人之時效抗辯，洵屬有據，故上訴人請求被上訴人給
    付票款，為無理由。
四、綜上所述，被上訴人之時效抗辯，為有理由。從而，上訴人
    主張本於票據關係，請求被上訴人給付給付1,036,000元及
    自92年7月31日起至清償止，按年息5%計算之利息，為無理
    由，不應准許。其假執行之聲請亦失所附麗，應併予駁回。
    原審為上訴人敗訴之判決，及駁回其假執行之聲請，理由雖
    有不同，結論並無不同。上訴意旨指摘原判決不當，求予廢
    棄改判，為無理由，應予駁回。
五、因本案事證已臻明確，兩造其餘主張陳述及所提之證據，均
    毋庸再予審酌，附此敘明。
六、據上論結，本件上訴為無理由，依民事訴訟法第436條之1第
    3 項、第449條第1項、第78條，判決如主文。
中    華    民    國    95    年    6    月     8    日
                 民事第六庭    審判長法  官  吳光釗
                                     法  官  楊晉佳
                                     法  官  郭美杏
以上正本係照原本作成。
本判決不得上訴。
中    華    民    國    95    年    6     月    9     日
                                     書記官  潘惠梅


司法院資訊處製作；財團法人民間司法改革基金會備份。
